---
title: "Lei dos Grandes Números e Teorema Central do Limite"
date: "23 de junho de 2015"
output: ioslides_presentation
runtime: shiny
bibliography: lgn_tcl.bib
---

# Lei dos Grandes Números

## Definição


Sejam $X_1, X_2, ...$variáveis aleatórias com esperanças finitas e seja $S_n = X_1+X_2+...+X_n$. A sequência ${X_n:n\geq1}$ satisfaz a *Lei dos Grandes Números* se: 

---------------------------------------------
$\frac{S_n}{n}-E(\frac{S_n}{n}) \xrightarrow{\mathbb{P}r}0$
---------------------------------------------


[@Dekking2005]

http://vis.supstat.com/2013/04/central-limit-theorem/


## Exemplo Interativo 

```{r, echo=FALSE}

set.seed(9486)

inputPanel(
  sliderInput("amostras", label = "Quantidade de Amostras (10^n):",
              min = 1, max = 7, value = 1, step = 1),
  
  sliderInput("media", label = "Média Definida:",
              min = 0, max= 1, value = 0.5, step=0.01),
  
  radioButtons("dist", "Selecione:",
             c("Unif." = 1,
               "Binom." = 2,
               "Expon." = 3,
               "Pois."=4))
)

renderPlot({
  n <- 10^as.numeric(input$amostras)
  mu <- as.numeric(input$media)
  sigma <- switch(input$dist, 
        "1" = 1/12,
        "2" = n*0.5*0.5,
        "3" = 1/1^2,
        "4" = rep(mu,n))
  
  x <- 0
  
  
  x <- switch(input$dist, 
        "1" = runif(n,0,2*mu),
        "2" = rbinom(n,1,mu),
        "3" = rexp(n,rate=rep(1/mu,n)),
        "4" = rpois(n,lambda=rep(mu,n)))
    
  s <- cumsum(x)
  d <- 1:n
  ch <- 'o'
  if(n>10)
    ch <- '.'
  plot(d,s/d,log='x', pch=ch,ylim=c(0,max(s/d,mu)),xlab='X',ylab='Frequencia')
  abline(h=mean(x),col=3)
  abline(h=mu,col=2)
})
```

# Teorema Central do Limite

## Definição

Sejam ${X_n:n\geq1}$ variáveis aleatórias independentes, identicamente distribuidas e com esperança $\mu$ e variância $\sigma^2$, com $0<\sigma^2<\infty$. Então, para $S_n=X_1+X_2+...+X_n$, temos, 

---------------------------------------------
$\dfrac{S_n-n\mu}{{\sqrt{n\sigma^2}}} \xrightarrow{\mathbb{D}} N(0,1)$
---------------------------------------------

[@Magalhaes2011]

https://www.youtube.com/watch?v=epq-dpMJIxs


## Exemplo Interativo

```{r, echo=FALSE}
inputPanel(
  sliderInput("amostras2", label = "Quantidade de Amostras:",
              min = 1, max = 8, value = 1, step = 1),
  sliderInput("xs", label = "Quantidade de v.a.:",
              min = 1, max= 20, value = 1, step=1),
  radioButtons("dist2", "Selecione:",
             c("Uniforme" = 1,
               "Binomial" = 2,
               "Beta" = 3,
               "Exponencial" = 4))
)

renderPlot({
  n <- 10^as.numeric(input$amostras2)
  xs <- as.numeric(input$xs)

  mu <- switch(input$dist, 
        "1" = 1/2,
        "2" = n*0.5,
        "3" = 3/4,
        "4" = 1/1)
  sigma <- switch(input$dist2, 
        "1" = 1/12,
        "2" = n*0.5*0.5,
        "3" = (3*1)/(3+1+1)*(3+1)^2,
        "4" = 1/1^2)
  
  x <- 0
  
  for(i in 1:xs){
    d <- switch(input$dist2, 
        "1" = runif(n),
        "2" = rbinom(n,xs,0.5),
        "3" = rbeta(n,3,1),
        "4" = rexp(n))
    x <- x + d
  }
  y <- (x-(xs*mu))/sqrt(xs*sigma)
  hist(y, breaks="FD", probability=TRUE)
  lines(density(y),col="BLUE")
})
```

## References